【裁判字號】    98,台上,7075
【裁判日期】    981126
【裁判案由】    違反毒品危害防制條例
【裁判全文】
最高法院刑事判決            九十八年度台上字第七０七五號
上  訴  人  甲○○
上列上訴人因違反毒品危害防制條例案件，不服台灣高等法院台
中分院中華民國九十八年八月五日第二審判決（九十八年度上訴
字第七五０號，起訴案號：台灣彰化地方法院檢察署九十六年度
偵字第七六四五、八九七一、八九七三、九八四五號），提起上
訴，本院判決如下：
    主  文
上訴駁回。
    理  由
按刑事訴訟法第三百七十七條規定，上訴於第三審法院，非以判
決違背法令為理由，不得為之。是提起第三審上訴，應以原判決
違背法令為理由，係屬法定要件。如果上訴理由書狀並未指摘原
判決有何違法，自應認其上訴為違背法律上之程式，予以駁回。
本件原判決撤銷第一審關於上訴人甲○○部分之科刑判決，改判
仍論處上訴人共同販賣第一級毒品（八罪，均處有期徒刑）罪刑
，已敘明依憑上訴人於偵審中自白，共同被告施江樹（已判刑確
定，現執行中）警詢、偵審中供認，證人張文靜、盧明昌、賴顥
晃之證詞，卷附通訊監察譯文，暨本件扣案行動電話、ＳＩＭ卡
及卷內其他證據之調查結果，綜合判斷，認上訴人與男友施江樹
共同基於販賣第一級毒品海洛因營利之犯意聯絡，於原判決附表
壹編號十六、十七、二四、二五、二六、二七、二八、三八所示
時地，以扣案行動電話供作販毒對外聯絡工具，共同販賣第一級
毒品海洛因予張文靜、盧明昌、賴顥晃牟利等情，已詳敘認定犯
罪事實所憑之證據及其認定之理由，所為論斷，無違經驗法則及
論理法則。上訴意旨略稱：證人張文靜均未敘及上訴人何時販賣
伊海洛因，遽採為論罪依據，理由尚有不備；原判決依刑法第五
十九條及修正後毒品危害防制條例第十七條第二項遞減其刑，惟
仍量處十五年有期徒刑，顯屬過重且違法云云。惟查：按證據之
取捨及證據證明力如何，均屬事實審法院得自由裁量、判斷之職
權，苟其此項裁量、判斷，並不悖乎通常一般之人日常生活經驗
之定則或論理法則，又於判決內論敘其何以作此判斷之心證理由
者，即不得任意指摘其為違法，據為提起第三審上訴之合法理由
。原判決對於上訴人與共同被告施江樹有共同販賣第一級毒品二
次予張文靜之部分，已敘明依據上訴人及共同被告之自白，及證
人張文靜於偵查中證實以電話向施江樹購買第一級毒品，上訴人
接聽後，再交給施江樹聽，是施江樹與上訴人一起來等情（見偵
字第七六四五號卷第五十九頁）屬實，並無判決理由不備之違法
。又刑罰之量定，係屬事實審法院得依職權自由裁量之事項，茍
已以行為人之責任為基礎，斟酌刑法第五十七條各款所列情形，
且未逾法定刑度，即不得遽指為違法。上訴人於偵查、第一審中
均自白犯罪，復於原審審判中經審判長就犯罪事實訊問時，上訴
人亦表示沒有意見，且對於接聽電話與施江樹同行一節均坦承（
見原審九十八年七月十五日審判筆錄第一八四頁背面、第一八八
頁背面），已就犯罪事實一部承認自己刑事責任所為不利於己之
陳述，雖辯稱未經手收款，不構成共同正犯云云，應屬法律適用
之辯陳，猶不失自白，原判決爰依修正後毒品危害防制條例第十
七條第二項規定認上訴人於偵查中及審判中均自白犯罪，減輕其
刑；復以上訴人犯案情節非屬大量販毒行徑，情輕法重，客觀上
足以引起一般人同情，處以法定最低刑度仍失之過苛，尚堪憫恕
，並依刑法第五十九條規定酌量遞減其刑，再審酌上訴人品行、
犯罪情節、動機，對施用者身心造成傷害程度，犯後態度等一切
情狀，乃就前開販賣第一級毒品八罪，各量處有期徒刑十二年（
二罪）、十一年四月（一罪）、十一年（五罪），定應執行刑有
期徒刑十五年，顯以上訴人之責任為基礎，審酌刑法第五十七條
各款所列情形，為科刑輕重標準之綜合考量，其量定之刑罰，皆
未逾越法定刑度，又無量刑不當情事，於法無違。上訴意旨，對
於原判決究竟如何違背法令，並非依據卷內資料為具體之指摘，
猶執前詞，而為事實之爭辯，並對原審採證認事之職權行使，任
意指摘，難謂已符合首揭法定上訴要件，其上訴違背法律上之程
式，應予駁回。
據上論結，應依刑事訴訟法第三百九十五條前段，判決如主文。
中    華    民    國  九十八  年   十一   月  二十六  日
                      最高法院刑事第十一庭
                          審判長法官  石  木  欽
                                法官  洪  佳  濱
                                法官  韓  金  秀
                                法官  段  景  榕
                                法官  周  煙  平
      本件正本證明與原本無異
                                      書  記  官
中    華    民    國  九十八  年   十二   月    二    日
                                                      ｍ


司法院資訊處製作；財團法人民間司法改革基金會備份。
